【裁判字號】    99,審易,20
【裁判日期】    990421
【裁判案由】    竊盜
【裁判全文】
臺灣士林地方法院刑事判決              99年度審易字第20號
公  訴  人  臺灣士林地方法院檢察署檢察官
被      告  甲○○
上列被告因竊盜案件，經檢察官提起公訴（98年度偵字第15622
號），被告於準備程序中就被訴事實為有罪之陳述，本院裁定改
以簡式審判程序審理，並判決如下：
    主  文
甲○○踰越安全設備竊盜，累犯，處有期徒刑柒月。又踰越牆垣
竊盜，累犯，處有期徒刑柒月。又踰越牆垣竊盜，累犯，處有期
徒刑柒月。又攜帶兇器竊盜，累犯，處有期徒刑柒月，扣案之鐵
鎚、固定鉗、手電筒及螺絲起子各壹支均沒收。應執行有期徒刑
貳年，扣案之鐵鎚、固定鉗、手電筒及螺絲起子各壹支均沒收。
    事實及理由
一、本件犯罪事實及證據，除引用檢察官起訴書之記載（如附件
    起訴書）外，另更正並補充：(一)起訴書犯罪事實欄一最後一
    行增加：「甲○○於如附表各編號所示竊盜犯行未被有偵查
    權之公務員發覺前，主動向臺北市政府警察局刑事警察大隊
    肅竊組偵查佐馬秋揚自首犯罪並接受裁判。」，並更正扣得
    其所有供起訴書附表編號4 竊盜犯罪所用之鐵鎚、固定鉗、
    手電筒及螺絲起子各1 支。(二)起訴書附表編號2 所載犯罪時
    間應更正為「98年9 月10日中午12時許」；起訴書附表編號
    4 財物欄所載「戒指5 個」應更正為「戒指15個」。(三)被告
    甲○○於本院準備程序期日及審理時之自白核與起訴書所載
    之證據相符，足認被告上開任意性自白與事實相符，本件事
    證明確，被告犯行洵堪認定，應依法論科。
二、按刑法第321 條第1 項第2 款之「其他安全設備」，指門扇
    牆垣以外，依通常觀念足認防盜之一切設備而言，如門鎖、
    窗戶等（最高法院45年臺上字第1443號、55年臺上字第547
    號判例意旨參照），為防盜而裝設之窗戶，自屬「其他安全
    設備」。次按刑法第321 條第1 項第3 款攜帶兇器竊盜罪，
    係以行為人攜帶兇器竊盜為其加重條件，此所謂兇器，其種
    類並無限制，凡客觀上足對人之生命、身體、安全構成威脅
    ，具有危險性之兇器均屬之，且祇須行竊時攜帶此種具有危
    險性之兇器為已足，並不以攜帶之初有行兇之意圖為必要，
    最高法院79年臺上字第5253號判例意旨可資參照。查被告於
    如起訴書附表編號4 所示時間、地點行竊時所攜帶之鐵鎚、
    固定鉗及螺絲起子各1 支，係屬質地堅硬及銳利之金屬製品
    ，客觀上足以危害他人生命、身體之安全，均屬兇器無訛。
    核被告就起訴書附表編號1 部分所為，係犯刑法第321 條第
    1 項第2 款踰越安全設備竊盜罪；就起訴書附表編號2 、3
    部分所為，均係犯刑法第321 條第1 項第2 款踰越牆垣竊盜
    罪；就起訴書附表編號4 部分所為，則係犯刑法第321 條第
    1 項第3 款攜帶兇器竊盜罪。又被告有起訴書犯罪事實欄所
    載前科執行情形，此有臺灣高等法院被告前案紀錄表1 份在
    卷可憑，其於前案有期徒刑執行完畢後，5 年以內故意再犯
    本件有期徒刑以上之各罪，均為累犯，均應依法加重其刑。
    再被告於另案通緝遭警方緝獲後，在尚未有偵查權之公務員
    發覺前，主動自首起訴書附表編號1 至4 所示竊盜犯行並接
    受裁判，業據其於警詢中供承明確，此有臺北市政府警察局
    刑事警察大隊肅竊組民國98年11月3 日調查筆錄1 份附卷可
    憑，應認被告符合自首之要件，乃依刑法第62條前段之規定
    ，就被告所犯4 次加重竊盜罪部分均減輕其刑，並均先加後
    減。被告所犯上開4 罪，犯意個別，應分論併罰。爰審酌被
    告不思依循正當途徑營生，竟冀望不勞而獲，以踰越牆垣、
    安全設備及攜帶兇器之方式竊盜他人財物，惡性重大，惟其
    犯後已知坦承犯行，態度尚稱良好，兼衡其犯罪之動機、目
    的、手段、智識程度、家庭經濟狀況等一切情狀，分別量處
    如主文所示之刑，且定其應執行之刑，以示儆懲。扣案之鐵
    鎚、固定鉗、手電筒及螺絲起子各1 支均為被告所有供本件
    起訴書附表編號4 所載竊盜犯行所用之工具，業據被告於本
    院審理中供承明確，乃依刑法第38條第1 項第2 款規定均宣
    告沒收，至其他扣案之物品與本案無關，乃不予宣告沒收，
    附此敘明。
據上論斷，應依刑事訴訟法第273 條之1 第1 項、第299 條第1
項前段、第310 條之2 、第454 條，刑法第321 條第1 項第2 款
、第3 款、第47條第1 項、第62條前段、第51條第5 款、第38條
第1 項第2 款，判決如主文。
本案經檢察官張紜瑋到庭執行職務。
中    華    民    國    99    年    4     月    21    日
                  刑事第一庭法  官  雷雯華
以上正本證明與原本無異。
如不服本判決應於收受判決後10日內向本院提出上訴書狀，並應
應敘述具體理由。其未敘述上訴理由者，應於上訴期間屆滿後20
日內向本院補提理由書(均須按他造當事人之人數附繕本)「切勿
逕送上級法院」。
                            書記官  陳麗津
中    華    民    國    99    年    4     月    21    日
附錄本判決論罪科刑之法條依據：
刑法第321 條第1 項
犯竊盜罪而有左列情形之一者，處6 月以上、5 年以下有期徒刑
：
一、於夜間侵入住宅或有人居住之建築物、船艦或隱匿其內而犯
    之者。
二、毀越門扇、牆垣或其他安全設備而犯之者。
三、攜帶兇器而犯之者。
四、結夥三人以上而犯之者。
五、乘火災、水災或其他災害之際而犯之者。
六、在車站或埠頭而犯之者。

司法院資訊處製作；財團法人民間司法改革基金會備份。
